臺灣臺中地方法院刑事判決　　　　　　 100年度訴字第1677號
公　訴　人　臺灣臺中地方法院檢察署檢察官
被　　　告　詹國成
上列被告因違反毒品危害防制條例案件，經檢察官提起公訴（10
0年度毒偵字第1583號），被告於準備程序中就被訴事實為有罪
之陳述，經本院合議庭評議後裁定由受命法官獨任改行簡式審判
程序審理，判決如下：
    主    文
詹國成施用第一級毒品，累犯，處有期徒刑壹年肆月。
    犯罪事實
一、詹國成曾因施用毒品案件，經本院裁定送勒戒處所進行觀察
    、勒戒，於民國88年11月4日進入臺灣臺中看守所附設勒戒
    所接受觀察勒戒後，認無繼續施用毒品傾向，由臺灣臺中地
    方法院檢察署檢察官於88年11月23日以88年度毒偵字第1806
    號為不起訴處分確定，並於88年11月24日釋放出所；又因施
    用毒品案件，經本院於89年3月17日以89年度毒聲字第1812
    號裁定送勒戒處所進行觀察、勒戒，於89年4月15日進入臺
    灣臺中看守所附設勒戒所接受觀察勒戒後，認有繼續施用毒
    品傾向，經本院裁定令入戒治處所施以強制戒治，於89年5
    月23日進入臺灣臺中戒治所接受強制戒治，嗣因執行成效良
    好，經本院於89年9月29日以89年度毒聲字第5661號裁定停
    止戒治，所餘戒治期間付保護管束，於89年11月7日因停止
    戒治釋放出所（90年5月7日強制戒治執行期滿），該部分並
    經提起公訴，經本院於89年8月29日以89年度訴字第1140號
    判處有期徒刑8月、7月，應執行有期徒刑1年2月確定。
二、詹國成前因施用毒品罪，經本院於96年6月11日以96年度訴
    字第1444號判處有期徒刑1年2月確定；經本院於96年8月15
    日以96年度聲減字第3922號裁定減為有期徒刑7月確定；於9
    6年8月2日入監執行，於97年3月1日因縮短刑期執行完畢。
三、詹國成仍不知悔改及徹底戒絕，於前開觀察勒戒執行完畢釋
    放後5年內復因施用毒品案件經依修正前之毒品危害防制條
    例裁定送觀察勒戒及強制戒治處分並判處罪刑執行完畢，仍
    基於施用第一級毒品海洛因之犯意，於100年3月2日凌晨0時
    許，在臺中市豐原區某處其所駕駛之自小客車內，以將海洛
    因摻水稀釋後注入針筒內以針筒注射之方式，非法施用第一
    級毒品海洛因1次。嗣於100年3月3日13時50分許，在臺中市
    政府警察局東勢分局茅埔派出所內，經徵得其同意採集尿液
    送驗，結果呈現嗎啡、可待因陽性反應，因而獲悉上情。
四、案經臺中市政府警察局東勢分局報告臺灣臺中地方法院檢察
    署檢察官偵查起訴。
    理    由
一、訊據被告詹國成對於上揭時地施用第一級毒品海洛因之情，
    業於本院中坦認屬實，而被告為警查獲時所採集之尿液，經
    送驗結果，亦呈現嗎啡、可待因陽性反應，此有勘察採證同
    意書1份、臺中市政府警察局東勢分局尿液真實姓名對照表1
    份、詮昕科技股份有限公司濫用藥物尿液檢驗報告1份在卷
    為憑，被告自白供述與現有事證相符，應堪置信。按觀察、
    勒戒或強制戒治執行完畢釋放後，5年內再犯毒品危害防制
    條例第10條之罪者，檢察官應依法追訴，毒品危害防制條例
    第23條第2項定有明文。倘被告於5年內已再犯，經依法追訴
    處罰，縱其第3次（或第3次以上）再度施用毒品之時間，在
    初犯經觀察、勒戒或強制戒治執行完畢釋放5年以後，已不
    合於「5年後再犯」之規定，且因已於「5年內再犯」，顯見
    其再犯率甚高，原實施觀察、勒戒或強制戒治，已無法收其
    實效，即應依該條例第10條處罰（參照最高法院95年第7次
    刑事庭會議決議）。被告曾因施用毒品案件，經本院裁定送
    勒戒處所進行觀察、勒戒，於88年11月4日進入臺灣臺中看
    守所附設勒戒所接受觀察勒戒後，認無繼續施用毒品傾向，
    由臺灣臺中地方法院檢察署檢察官於88年11月23日以88年度
    毒偵字第1806號為不起訴處分確定，並於88年11月24日釋放
    出所；又因施用毒品案件，經本院於89年3月17日以89年度
    毒聲字第1812號裁定送勒戒處所進行觀察、勒戒，於89年4
    月15日進入臺灣臺中看守所附設勒戒所接受觀察勒戒後，認
    有繼續施用毒品傾向，經本院裁定令入戒治處所施以強制戒
    治，於89年5月23日進入臺灣臺中戒治所接受強制戒治，嗣
    因執行成效良好，經本院於89年9月29日以89年度毒聲字第5
    661號裁定停止戒治，所餘戒治期間付保護管束，於89年11
    月7日因停止戒治釋放出所（90年5月7日強制戒治執行期滿
    ），該部分並經提起公訴，經本院於89年8月29日以89年度
    訴字第1140號判處有期徒刑8月、7月，應執行有期徒刑1年2
    月確定等情，此有臺灣高等法院被告前案紀錄表1份在卷可
    稽，則被告於前開觀察勒戒執行完畢釋放後，5年內已再犯
    施用毒品犯行，本件施用毒品之犯行，自應予依法追訴。本
    件事證已臻明確，被告犯行，洵堪認定。
二、按海洛因係屬毒品危害防制條例所定之第一級毒品，不得非
    法施用。被告前開施用毒品第一級毒品海洛因之犯行，係犯
    毒品危害防制條例第10條第1項之施用第一級毒品罪。被告
    為供施用而持有第一級毒品之低度行為，應為施用第一級毒
    品之高度行為所吸收，不另論處。查：被告前因施用毒品罪
    ，經本院於96年6月11日以96年度訴字第1444號判處有期徒
    刑1年2月確定；經本院於96年8月15日以96年度聲減字第39
    22號裁定減為有期徒刑7月確定；於96年8月2日入監執行，
    於97年3月1日因縮短刑期執行完畢等情，此有臺灣高等法院
    被告前案紀錄表在卷可稽，被告前受有期徒刑之執行完畢後
    ，5年以內故意再犯有期徒刑以上之罪，為累犯，應依刑法
    第47條第1項之規定，加重其刑。爰審酌被告前因施用毒品
    之犯行，經歷觀察勒戒、強制戒治及判處徒刑之機會，仍無
    法徹底戒除施用毒品之惡習，猶故態復萌，再次施用毒品，
    無視於毒品對於自身健康之嚴重傷害及國家對於杜絕毒品犯
    罪之禁令，惟因施用毒品本身係屬自戕行為，對於社會所產
    生之潛在危害性尚屬輕微，且被告犯罪後業經坦承犯行，犯
    後態度尚稱良好，參酌被告前於99年間，因施用第一級毒品
    罪，經本院判處有期徒刑1年4月之刑度等一切情狀，量處如
    主文所示之刑，以示懲儆。
據上論斷，應依刑事訴訟法第273條之1第1項、第299條第1項前
段，毒品危害防制條例第10條第1項，刑法第11條前段、第47條
第1項，判決如主文。
中    華    民    國   100    年    7     月    13    日
                  刑事第七庭    法  官  巫淑芳
以上正本證明與原本無異。
如不服本判決應於收受判決後10日內向本院提出上訴書狀，並應
敘述具體理由；其未敘述上訴理由者，應於上訴期間屆滿後20日
內向本院補提理由書（均須按他造當事人之人數附繕本）「切勿
逕送上級法院」。
                                書記官  莊金屏
中    華    民    國   100    年    7     月    13    日
附錄論罪科刑法條：
毒品危害防制條例第10條：
施用第一級毒品者，處6月以上5年以下有期徒刑。
施用第二級毒品者，處3年以下有期徒刑。